* * *

1\. **Mededelingen**
--------------------------------------------
* Expertmeeting in het kader van het FSC onderzoek van het Forum is positief verlopen
* Interoperable Europe: FSC is ingediend en staat in de top 3 van projecten. Verdere uitwerking volgt op 22 september 2025, met aandacht voor vergelijking met andere standaarden (bijv. X-Road).
* RDW is bezig met Enable-U om een eenrste FSC setup productie-ready te krijgen

2\. **Onderwerp en doel van de vergadering**
--------------------------------------------

De vergadering ging over de doorontwikkeling en toepassing van de **FSC-standaard** (Federatief Stelsel Connectiviteit), met name:

*   ### oplossingsrichtingen voor het **[Delegatie](../presentaties/presentaties/Delegation_oplossingsrichting.pdf)** vraagstuk,
    * Valt samen met de [vraag/issue](https://github.com/Logius-standaarden/fsc-core/issues/15) van Tom Vijlbrief

      Probleem: Sommige organisaties (bijv. DUO, Kadaster) kunnen niet voldoen aan FSC-delegatie-eisen vanwege gebrek aan certificaten of IT-capaciteit.

      Voorstel: Drie oplossingen:

      1. Huidige FSC-delegatie: Gebaseerd op cryptografische handtekeningen en contracten, geschikt voor organisaties met eigen FSC-manager.
      2. FSC Signing Service: Een centrale dienst voor digitale handtekeningen (bijv. met eHerkenning), waarmee organisaties zonder eigen IT-infrastructuur kunnen deelnemen.
      3. Niet-FSC contracten: Ondersteuning van bestaande processen met elektronische of natte handtekeningen, waarbij een verwijzing naar het contract in een property-extensie wordt opgenomen.
     
        Waar sommige (grotere) partijen vooral benieuwd zijn naar een optie voor een signing service, is er wel besloten om zich eerste te richten op het mogelijk maken van de 3de optie (Niet FSC contracten) om natte handtekeningen probleem op te lossen en partijen langzamerhand richting FSC te laten bewegen.

        Prioriteit: Eerst oplossing 3 implementeren (property-extensie voor niet-FSC contracten) om snelle adoptie van FSC mogelijk te maken.

        Parallel: Ontwikkeling van de FSC Signing Service, inclusief uitwerking van details zoals identificatiemiddelen (eHerkenning, OIN-nummer) en hosting.

*   ### Roadmap/releasplan voor FSC vaststellen en afstemmen met rest van DigiKoppeling

    De property-extensie en diginetwerk-profiel worden idealiter meegenomen in de eerstvolgende major release van digikoppeling. Deadlines worden afgestemd met programmeertafels en technische overleggen.

    **Actiepunt**: goed afstemmen met DigiKoppeling beheer team om z.s.m. de nieuwe Major release van FSC te combineren met andere mogelijke major wijzigingen.
    
*   ### Keuze van de licentie op de openFSC componenten + mogelijkheid dual licentie
    Huidige situatie: Open FSC-componenten vallen onder de EUPL-licentie, die verplichtingen oplegt om wijzigingen terug te delen met de community.
    Discussie: Sommige partijen (bijv. RDW) willen een vrijere licentie (bijv. MIT) om juridische verplichtingen te vermijden. Een dual-licentiestructuur wordt overwogen.

    **Acties**:
      - Projectgroep bespreekt met BZK de mogelijkheid van een extra licentie.
      - Verdere afstemming met de werkgroep en andere partijen (bijv. SNG, Kadaster) over licentievoorkeuren.
      - Onderzoek naar impact van EUPL in context van Interoperable Europe Solutions, waar FSC is voorgedragen.   

*   ### Aanmaken van een 2e groep voor FSC, op closed netwerken. Een concreet voorbeeld is bv RDW op DigiNetwerk.
    Voorstel: Een nieuwe groep definiëren in de digikoppeling-standaard voor API-uitwisseling over diginetwerk, naast de bestaande internet-gebaseerde groep.
    Details:  Nieuw profiel met eigen group-ID en directory voor diginetwerk.
    Doel: Expliciete ondersteuning voor closed diensten (zoals RDW) en betere afstemming met FSC.
    
    Dit vereist 3 **changes/acties**:
      * Hosten nieuwe directory bij RINIS
      * Het aanmaken van een (2e) profiel van FSC binnen DigiKoppeling
      * Aanpassen van het DigiKoppeling Architectuur document zodat de splitsing duidelijk wordt beschreven met de bijbehorende afwegingen

     Dit zou de Adoptie van de standaard versnellen/vergroten.
    

* * *


3\. **Vervolgpunten en actiepunten**
------------------------------------

| Actie | Verantwoordelijke(n) | Wanneer | Opmerkingen |
| --- | --- | --- | --- |
| **Formele positionering test-suite afstemmen en evt. verwijzing openemen in het profiel DK** | Logius + FSC werkgroep | voor de volgende bijeenkomst | Bepalen of de test-suite formeel onder de standaard valt |
| **Twee vormen van ‘peer’ expliciet beschrijven in de extensie en het core profiel** | Niels / Ronald / Lonneke | ? | Om verwarring in de praktijk te voorkomen |
| **Schriftelijke voorstellen voor groep-ID en property-extensie voorbereiden.**| Logius, FSC-team (Lonneke + Ronald) | voor de volgende TO DK (11 Dec 2025)  | |
| **Stas Mironov coördineert met Peter Haasnoot over releaseplanning en major/minor changes.** | Stas | Binnen 2 weken | zie notulen voor uitgebreide taakbeschrijving |
| **Verder onderzoeken met BZK welke opties er zijn mbt licenties voor openFSC** | Ronald | voor de volgende bijeenkomst | zie notulen voor uitgebreide taakbeschrijving |


