
1\. **Mededelingen**
--------------------------------------------

* Introductie nieuwe deelnemers.

2\. **Onderwerpen vergadering**
--------------------------------------------

De vergadering was vooral bedoeld om een terugblik te werpen op eerdere wijzigingen in het TO Digikoppeling en tegelijkertijd om nieuwe wijzigingen voor te bespreken voor het komend TO Digikoppeling.

* ### 1. **[Delegatie](../presentaties/presentaties/external-contracts.pdf)** zonder eigen FSC-installatie

  * Zie deze [repo](https://github.com/Logius-standaarden/fsc-external-contract-reference)

    **Probleem**  
    Kleine organisaties kunnen geen eigen FSC-component draaien → remt adoptie.

    **Tijdelijke oplossing**  
    Referentie naar extern contract (nieuw extensieveld in contract):

        * `DelegationConnectionExternalContractReference`
        * `DelegationPublicationExternalContractReference`

    **Welke velden zijn verplicht?**

        * reference (URL/ID)
        * delegator ID (bijv. OIN)
        * delegator name

    **Voordelen**  
    Kan linken naar bestaand papierwerk/papieren contract (bijv. school ↔ Magister)

    **Nadeel**  
    Validatie gebeurt handmatig/buiten FSC → geen automatische FSC-garantie

    **Hoe traceer je het dan nog?**
    * access token
    * transaction log
    * service publication

    **Toekomst**  
    Signing service (webinterface, bijv. met eHerkenning) waarmee partijen zonder eigen FSC-installatie tóch FSC-contracten kunnen ondertekenen

* ### 2. Overige wijzigingen in nieuwe major release FSC

  * **FSC-versie expliciet in contract** (voor betere backwards compatibility)
  * **Outway-identificatie op basis van domeinnaam i.p.v. alleen public key thumbprint**  
        → maakt certificaat/key rotation makkelijker zonder contract opnieuw te hoeven tekenen  
        → optie voor thumbprint blijft bestaan (voor maximale zekerheid)
  * **Test suite wordt (nog niet definitief) weer los gehouden van de Core-specificatie**  
        (discussie: normatief vs hulpmiddel, beheerlast, scheiding concerns)

* ### 3. Wettelijke grondslag / verwerkingsrelatie in contract?

    **Voorstel vanuit OOTS/Uniforme Bronontsluiting**

    Extra velden voor:

  * wettelijke grondslag
  * verwerkingsrelatie (AVG)
  * kanaal (?)

    **Argumenten tegen**

  * te domeinspecifiek / is eigenlijk business-logic
  * verplaatst probleem (verschillende grondslagen per endpoint/situatie)
  * maakt FSC onnodig zwaar en minder generiek

    **Conclusie / consensus**

  * beter buiten FSC houden (in API-laag, autorisatiebesluiten, berichtniveau)

3\. **Andere ontwikkelingen & acties**
--------------------------------------------

* KOOP volgt ontwikkelingen en sluit waarschijnlijk aan als Centraal Aansluitpunt succesvol is
* Signing service wordt aan gewerkt (na tijdelijke external reference oplossing)
* Technische verdieping delegatie & token exchange vs authorization details (met OAUTH-profiel) → aparte technische workshop volgt
* Directory domeinnamen & groepsnamen worden opgeschoond/logisch gemaakt → terugkoppeling volgt (mogelijk per mail)
* EUPL-licentie vraagstuk RDW staat nog open (geen voortgang)
* Aanmaken van een 2e groep voor FSC, op closed netwerken.
  * Een concreet voorbeeld is bv RDW op DigiNetwerk.  
  * **Voorstel**: Een nieuwe groep definiëren in de digikoppeling-standaard voor API-uitwisseling over diginetwerk, naast de bestaande internet-gebaseerde groep. Dit staat gelijk aan een nieuw profiel met eigen group-ID en directory voor diginetwerk.
  * **Doel**: Expliciete ondersteuning voor closed diensten (zoals RDW) en betere afstemming met FSC.

    Dit vereist 3 **changes/acties**:
  * Hosten nieuwe directory bij RINIS
  * Het aanmaken van een (2e) profiel van FSC binnen DigiKoppeling / Aanpassen van het DigiKoppeling Architectuur document zodat de splitsing duidelijk wordt beschreven met de bijbehorende afwegingen

    Dit zou de Adoptie van de standaard versnellen/vergroten.

4\. **Vervolgpunten en actiepunten**
------------------------------------

| Actie | Verantwoordelijke(n) | Wanneer | Opmerkingen |
| --- | --- | --- | --- |
| **Leiden commitee rondom OAuth en FSC + delegatie icm Token Exchange** | Stas | In de loop van Q1 2026 | Afhankelijk van de agenda's en andere factoren zoals expertsessie OAuth|
| **Twee vormen van ‘peer’ expliciet beschrijven in de extensie en het core profiel** | Niels / Ronald / Lonneke | ? | Om verwarring in de praktijk te voorkomen |
| **Verder onderzoeken met BZK welke opties er zijn mbt licenties voor openFSC** | Ronald | voor de volgende bijeenkomst | zie notulen voor uitgebreide taakbeschrijving |
| **Update over 2e groep voor FSC op diginetwerk** | Logius + RINIS | voor de volgende bijeenkomst | Logius riocht zich op de papieren standaard en documentatie en Rinis zorgt voor de technische implementatie. zie notulen voor uitgebreide taakbeschrijving. |
