Concept

# Agenda

|  |   |
|------------------------|-------------------------------------|
| Betreft  | **Technisch Overleg Digikoppeling** |
| Vergaderdatum en -tijd | 23-06-2022 - 10:00 uur  |
| Vergaderplaats  | Webex  |

## Onderwerpen


| Tijd | Onderwerp |
| --- | --- |
| 10:00-10:05 | Welkom & Mededelingen |     
| 10:05-10:10 | Verslag vorig TO:<br> [Verslag TO Digikoppeling 24-03-2022](https://github.com/Logius-standaarden/Overleg/blob/main/Digikoppeling/2022-03-24/20220324_Verslag_Technisch_Overleg%20Digikoppeling.md) |   
| 10:05-10:10 | Toelichting Grote Wijzigingen   |
| 10:10-10:15 | Digikoppeling-Algemeen [issue #9] [Analyse knelpunten Routering en Intermediairs in gegevensverkeer](https://github.com/Logius-standaarden/Digikoppeling-Algemeen/issues/9) <BR> _[Verzoek aan het TO is de (concept) uitwerking te reviewen]_|  
| 10:15-10:25 | Digikoppeling-Algemeen [issue #10] [Best Practice Identificatie van Organisaties, Organisatieonderdelen en voorzieningen](https://github.com/Logius-standaarden/Digikoppeling-Algemeen/issues/10) <BR> _[Verzoek aan het TO is de (concept) uitwerking te reviewen]_|
| 10:25-10:30 | OIN-Stelsel [issue #5] [Kvk nummer leidend voor OIN  ](https://github.com/Logius-standaarden/OIN-Stelsel/issues/5) |  
| 10:30-10:40 |  Digikoppeling-Algemeen [issue #6] [Interoperabiliteit platformen WUS bij gebruik MTOM in combinatie met WS-Security (signing)](https://github.com/Logius-standaarden/Digikoppeling-Algemeen/issues/6) <BR> Zie [Toelichting](#toelichting-interoperabiliteit-mtom)  
| 10:40-10:45 | Voorstel publicatie van PATCH releases <BR> _[Goedkeuring door TO]_|   
| 10:45-11:15 | Roadmap : [Stand van zaken Roadmap onderdelen](#stvz-lopende-roadmap-items) |     
| 11:15-11:30 | Rondvraag & Afsluiting. |     

alternatief:

| Tijd | Onderwerp |
| --- | --- |
| 10:00-10:05 | Welkom & Mededelingen |     
| 10:05-10:10 | Verslag vorig TO:<br> [Verslag TO Digikoppeling 24-03-2022](https://github.com/Logius-standaarden/Overleg/blob/main/Digikoppeling/2022-03-24/20220324_Verslag_Technisch_Overleg%20Digikoppeling.md) |   
| 10:10-10:20 | Bespreken [grote wijzigingen](#Grote-wijzigingen) |
| 10:20-10:50 | Bespreken [kleine wijzigingen](#Kleine-wijzigingen) en [overige punten](#Overige-punten) |
|             | We vragen het TO review op de volgende issues: <br> [Analyse knelpunten Routering en Intermediairs in gegevensverkeer](https://github.com/Logius-standaarden/Digikoppeling-Algemeen/issues/9) <br> [Best Practice Identificatie van Organisaties, Organisatieonderdelen en voorzieningen](https://github.com/Logius-standaarden/Digikoppeling-Algemeen/issues/10) |
|             | Is het TO akoord geen aanpassing aan de standaard te doen? <br> [Interoperabiliteit platformen WUS bij gebruik MTOM in combinatie met WS-Security (signing)](https://github.com/Logius-standaarden/Digikoppeling-Algemeen/issues/6) |
| 10:50-11:00 | Voorstel publicatie van PATCH releases <BR> _[Goedkeuring door TO]_|   
| 11:00-11:20 | Roadmap : [Stand van zaken Roadmap onderdelen](#stvz-lopende-roadmap-items) |     
| 11:20-11:30 | Rondvraag & Afsluiting. |     
