# Technisch Overleg OAuth

### 10 april 2025

Volgend overleg: 10 juli 2025

### Aanwezigen

| Persoon                  | Organisatie       |
|--------------------------|-------------------|
| Vredenduin, Lana         | Enable-U          |
| Van den Nouweland, André | Gemeente Den Haag |
| Terpstra, Frank          | Geonovum          |
| Reinhoud, Erwin          | Kennisnet         |
| Green, Alexander         | Logius            |
| Hudig, Heiko             | Logius            |
| Kooij, Bas               | Logius            |
| Mironov, Stas            | Logius            |
| Van de Veerdonk, David   | Logius            |
| Van der Lippe, Tim       | Logius            |
| Van der Plas, Martin     | Logius            |
| Wellink, Lizzy           | Logius            |
| Trimpe, Michiel          | VNG               |

## Aftrap en Mededelingen

Er staan meerdere wijzigingsvoorstellen klaar om behandeld te worden. Slechts een selectie kan echter mondeling toegelicht worden omwille van de tijd. Door middel van een [poll](https://github.com/Logius-standaarden/OAuth-NL-profiel/discussions/103) was bij de uitnodiging gevraagd te stemmen. Tijdens het overleg is hier ook tijd voor eer wij het wijzigingsvoorstellenonderwerp naderen.
De vergadercyclus voor 2025 staat gepland als volgt: 10 april, 10 juli, 9 oktober 2025 en januari 2026.
Status OAuth versie 1.1. staat in het voorportaal om op de PTLU-lijst van het Forum voor Standaardisatie te komen. 

## Visie standaard

- Veel tekst toegevoegd op basis van eigen inzicht
- Input van OpenID Foundation (Stas heeft afgelopen werkgroep bijgewoond)
- Ook input vanuit Kennisplatform API's verkregen

We willen ook meer aandacht voor het beschrijven van use cases. Dit gebeurt in inleidend document.
Opmerking Frank Terpstra meenenemen: Token exchange zit er nu niet in (-> dan als losse standaard?)

**Mironov:** Om adoptie te bevorderen per Q2 2025 kunnen wij overwegen een configuratie voor bijvoorbeeld Keycloak te schrijven en wellicht aan de standaard toevoegen; Men zou dan eenvoudig hun bestaande configuratie hiermee kunnen vergelijken.

_Bovenstaande suggestie is na het overleg verworpen daar dit als promotie van een specifieke commerciële partij gezien kan worden._

:pushpin: **Nouweland: Wij gebruiken Token Exchange. Dus wij kunnen een use case aanleveren.**

:pushpin: **Vraag aan de leden: RAR use cases aanleveren**

## iGov sync

Akkoord iGov profiel dichter te volgen of meer bij de NL organisaties kijken waar behoefte aan is?

**Terpstra:** Interessante discussie. Token Exchange zit in nog niet in iGov. Moet Token Exchange wellicht als aparte standaard?

**Van der Lippe:** Gaat de synchronisatie met iGov in beide richtingen?

**Trimpe:** Proberen te upstreamen. Wij zijn wellicht slechts een kleine speler?

**Terpstra:** iGov is slechts een klein groepje. Invloed kan mogelijk zijn.

**Mironov:** Dit Technisch Overleg heeft meer aanwezigen dan afgelopen iGov-werkgroep.

**Trimpe:** Zien als fork. Waar mogelijk zoveel mogelijk upstream doen en in samenspraak; Proberen niet te divergeren.

**Terpstra:** Veel wijzigingen in NL-Gov zijn achteraf ook in iGov verschenen voordat wij lid waren.

**Hudig:** Vraag vanuit WG: structureel hoger niveau van constraints zoals FAPI. Moeten wij dit volgen of verschillende niveaus behouden zodat huidig niveau mogelijk blijft? Zij stelden voor public clients uit mobiele apps halen en alleen confidential clients behouden. Dus één client voor alle mobiele apps en enkel PKCE authenticatie toestaan.

:pushpin: **Onderzoek of public clients uit het Nederlands profiel verwijderd dienen te worden.**

## Wijzigingsverzoeken

### JWT (RFC9068)

- https://github.com/Logius-standaarden/OAuth-NL-profiel/pull/104

Dhr. Reinhoud vraagt of het voorbeeld voor een specifieke grant type bedoeld is. Bij Client Credentials zou bijvoorbeeld `sub` en `client_id` gelijk zijn.

:pushpin: **Voorstel wordt doorgevoerd (daarnaast worden `scope` en `cnf` toegevoegd)**

### Token Exchange (RFC8693)

- https://github.com/Logius-standaarden/OAuth-NL-profiel/pull/98

Dhr. van der Plas geeft vele voorbeelden van gerelateerde implementaties en wijst op het gebrek aan structuur. De wens het gemeengoed maken.

DigiD wacht op vraag van afnemers met betrekking tot Token Exchange.

:pushpin: **Logius brengt dit onderwerp bij MIDO onder de aandacht en Dhr. Terpstra neemt contact op met NCSC. Ondertussen upstream bij iGov proberen toe te voegen.**

### PAR (RFC9126)

- https://github.com/Logius-standaarden/OAuth-NL-profiel/pull/91

_Man-in-the-middle attack_ wordt verminderd door middel van API call. Je redirect enkel referentie niet waarde. Staat inmiddels al bij OIDC (als optioneel).

:pushpin: **Onderzoek of deze techniek verheven dient te worden van optionele beveiligingsoptie tot verplicht.**

### Overige wijzigingsverzoeken

Geen tijd om mondeling te bespreken.

:pushpin: **De leden wordt verzocht binnen twee weken (voor Koningsdag) te reageren op de openstaande wijzigingsverzoeken (zie [lijst in poll](https://github.com/Logius-standaarden/OAuth-NL-profiel/discussions/103)).**

## Rondvraag en Afsluiting

Dhr. Reinhoud meldt dat er onduidelijkheid is over de governance met betrekking tot het verschil tussen het Technisch Overleg en de werkgroep.

Terpstra: Werkgroep focust op algemene en beveiligingsvraagstukken. Strikt NLGOV-profiel hoort bij Technisch Overleg.

:pushpin: **Dhr. Terpstra organiseert een bijeenkomst van de werkgroep voorafgaand aan het volgende Technisch Overleg. Deze zal worden ingepland op 10 juli, ca 1,5 uur**
